【裁判字號】    89,交易,482
【裁判日期】    891130
【裁判案由】    過失傷害等
【裁判全文】
臺灣桃園地方法院刑事判決                        八十九年度交易字第四八二號
    公  訴  人  臺灣桃園地方法院檢察署檢察官
    被      告  甲○○
右列被告因過失傷害等案件，經檢察官提起公訴（八十九年度偵字第一二九三八號）
，本院判決如左：
    主  文
甲○○服用酒類，不能安全駕駛動力交通工具而駕駛，處有期徒刑肆月，如易科罰金
，以佰元折算壹日。又因過失傷害人，處有期徒刑月，如易科罰金，以佰元折
算壹日。應執行有期徒刑陸月，如易科罰金，以佰元折算壹日。
    事  實
一、甲○○（起訴書誤載為羅致強）於民國八十九年八月四日晚間八時許，明知其服
    用酒類後，已達不能安全駕駛動力交通工具之狀態，仍於同日晚間九時十五分許
    ，駕駛車牌號碼ＨＷ－六九一０號自用小客車，沿桃園縣新屋鄉○○○路往中壢
    方向行駛，途經新屋鄉○○○路○段七一二號前，遇該路段車道施工，惟該路段
    仍留有該車道最右側車道供車輛行駛，並未封閉該路段之全部車道，本應注意車
    前狀況，隨時採取必要之安全措施，以防止發生危險，且明知汽車在劃有分向限
    制線之路段不得駛入來車之車道內，而依當時情形，亦無不能注意之情況，竟疏
    未注意，於前開劃有分向限制線之路段，因車道施工且因僅留之右側車道有車未
    能通行，竟跨越分向限制線駛入中壢往新屋方向之對向車道，復因酒後駕車，注
    意力及操控力降低，無法安全駕駛，致閃避不及撞及對向車道由羅致強所駕駛車
    牌號碼Ｚ八－七三二八號自小客車，致羅致強受有雙膝擦破皮傷及右上肢鈍挫傷
    之傷害及乘坐羅致強所駕駛上開自小客車之乘客乙○○受有外傷性右胸肋骨及鎖
    骨骨折併血胸及小腸破裂之傷害，嗣經警前往處理，為執勤警員測得其吐氣所含
    酒精濃度達每公升零點七九毫克（０．七九ＭＧ＼Ｌ）。甲○○並向前往現場處
    理員警彭建亮自首肇事，而不逃避接受裁判。
二、案經羅致強、乙○○訴請並經桃園縣警察局楊梅分局移送桃園地方法院檢察署檢
    察官偵查起訴。
    理  由
一、右揭事實，業據被告甲○○迭於警訊時及偵審中供認不諱，核與被害人羅致強、
    乙○○分別於警、偵訊及本院審理時指訴之情節相符，並經證人即當時在場理本
    案之員警彭建華於審判中證述明確，且被告肇事後經警測試其吐氣所含酒精成分
    高達每公升零點七九毫克乙節，並有酒精濃度測定單影本乙紙存卷可憑，而酒精
    對中樞神經系統具有麻醉作用，對人體之影響固因人而異，然多與血液中之酒精
    濃度成正比，通常情形，血液中之酒精濃度在每公升一千毫克（即呼氣酒精濃度
    每公升○．○五毫克）時，雖在外觀上無法辨識，但檢查眼睛機能，對反應時間
    均有降低之事實，對一般人而言，血液中酒精濃度增加致每公升一千至一千五百
    毫克（即呼氣酒精濃度約每公升○．○五至○．○七五毫克）顯示快感狀態、話
    多、臉色紅潤，每公升一千五百至二千五百毫克（呼氣酒精濃度每公升○．七五
    至一．二五毫克）時，呈興奮、走路不穩、咬字不清、稍有痲痹現象，迄每公升
    二千五百至三千五百毫克（呼氣酒精濃度每公升一．二五至一．七五毫克）時，
    更出現步行困難，不舒服感、言語不清、意識不明等情狀，可知酒精在低濃度時
    ，對中樞神經會有選擇性抑制作用，高濃度則有廣泛抑制作用，在高濃度時，對
    人之注意力，精神集中，運動協調及反應時間均會有影響，被告甲○○超過標準
  值已屬高濃度，復因飲酒後其注意力及操控力降低，致未能確切注意車前狀況，
    隨時採取必要之安全措施，致生本件車禍，顯已達不能安全駕駛動力交通工具之
    狀態，甚為明灼。此外並有警製之桃園縣警察局道路交通事故調查報告表、桃園
    縣警察局舉發違反道路交通管理事件通知單、刑法第一百八十五條之三案件測試
    觀察紀錄表各乙紙及現場照片影本八幀附卷可稽，再者被害人羅致強、乙○○係
    因本件車禍，造成羅致強受有雙膝擦破皮傷及右上肢鈍挫傷之傷害，乙○○受有
    外傷性右胸肋骨及鎖骨骨折併血胸及小腸破裂之傷害，亦分別有長庚紀念醫院診
    斷證明書、壢新醫院診斷證明書各乙紙在卷為憑。
二、按汽車行駛於雙向二車道於劃有分向限制線之路段，應在遵行車道內行駛且不得
    駛入來車之車道內，並應注意車前狀況，隨時採取必要之安全措施，以防止發生
    危險，道路交通安全規則第九十七條第一、二款及第九十四條第三項規定甚明。
    被告駕車行經前開雙向二車道且劃有分向限制線之道路，依法即負有上項注意義
    務，再觀諸卷附道路交通事故調查報告表所示，肇事當時天候晴、道路雖因施工
    而有障礙等情，惟該肇事路段尚有三分之一車道供該車道之車輛行駛，並未用分
    隔島完全隔絕而須取道對向車道通行，且該施工路段雖無路燈，視線雖非清楚，
    惟以一未飲酒之正常駕駛人仍有應變能力一節，亦據證人彭建亮於本院審理時結
    證屬實，被告疏未注意前開行車規定，貿然跨越前開劃有分向限制線之路段駛入
    來車之車道內，且未注意車前狀況，撞及該路段對向車道內由羅致強所駕駛之前
    開自小客車，致生本件車禍，其有過失甚明。被害人之傷害結果與被告之過失行
    為間顯有相當因果關係，被告自應負過失傷害之責。綜述，本件事證已明，被告
    犯行洵堪認定，應依法論科。
二、核被告甲○○所為，係犯刑法第一百八十五條之三之公共危險罪及同法第二百八
    十四條第一項前段之過失傷害罪。被告以一過失行為，造成羅致強、乙○○二人
    同時受有傷害，觸犯構成要件相同之罪名，為想像競合犯，應從一重之過失傷害
    罪論。所犯上開二罪，犯意各別，行為不同，應分論併罰。被告甲○○酒醉駕車
    ，因而致人受傷，就其過失傷害罪部分另應依道路交通管理處罰條例第八十六條
    第一項規定加重其刑。又被告於肇事後，警員前往現場處理，尚不知悉誰為犯罪
    之人之際，主動向警員彭建亮承認其為肇事者，而不逃避接受裁判，已據證人即
    當時到場處理員警彭建亮到庭結證屬實，為對未發覺之犯罪自首而接受裁判，應
    依法減輕其刑，並先加而後減。爰審酌被告駕車過失情節，被害人所受傷害程度
    ，被告迄今尚未賠償被害人之損害，及其犯後坦承犯行等一切情狀，分別量處如
    主文所示之刑，並定應執行之刑及諭知易科罰金之折算標準，以資懲儆。
據上論斷，應依刑事訴訟法第二百九十九條第一項前段，道路交通管理處罰條例第八
十六條第一項，刑法第一百八十五條之三，第二百八十四條第一項前段、第五十五條
、第四十一條、第五十一條第五款，第六十二條，罰金罰鍰提高標準條例第一條前段
、第二條，判決如主文。
本案經檢察官張春暉到庭執行職務。
中      華      民      國      八十九      年    十一    月    三十    日
                                臺灣桃園地方法院交通法庭
                                    法  官  林惠霞
右正本證明與原本無異
如不服本判決書應於送達後十日內向本院提出上訴狀
                                    書記官  陳婉婷
中      華      民      國      八十九      年    十一    月    三十    日
附錄本案論罪科刑法條全文：
刑法第二百八十四條第一項前段：
  因過失傷害人者，處六月以下有期徒刑、拘役或五百元以下罰金。致重傷者，處一
  年以下有期徒刑、拘役或五百元下罰金。
刑法第一百八十五條之三：
  服用毒品、麻醉藥品、酒類或其他相類之物，不能安全駕駛動力交通工具而駕駛者
  ，處一年以下有期徒刑、拘役或三萬元以下罰金。


司法院資訊處製作；財團法人民間司法改革基金會備份。
